臺灣高雄地方法院刑事判決　　　　　 100年度審易字第2554號
公　訴　人　臺灣高雄地方法院檢察署檢察官
被　　　告　顧玉山
　　　　　　王春志
　　　　　　陳美娥
　　　　　　朱富鈞
　　　　　　　（現於法務部矯正署高雄第二監獄另案執行中）
　　　　　　吳崇誌
　　　　　　　（現於法務部矯正署高雄第二監獄另案執行中）
上列被告因贓物等案件，經檢察官提起公訴（100 年度偵字第
15666 、15705 、17550 號），嗣本院訊問被告後，因被告就其
被訴事實為有罪之陳述，經詢問被告及檢察官之意見後，合議庭
裁定由受命法官依簡式審判程序獨任審理，並判決如下：
    主  文
顧玉山共同犯竊盜罪，累犯，處有期徒刑陸月，如易科罰金，以
新臺幣壹仟元折算壹日。
王春志共同犯竊盜罪，累犯，處有期徒刑陸月，如易科罰金，以
新臺幣壹仟元折算壹日。
陳美娥共同犯搬運贓物罪，處有期徒刑參月，如易科罰金，以新
臺幣壹仟元折算壹日。又共同犯竊盜罪，共貳罪，各處有期徒刑
肆月，如易科罰金，均以新臺幣壹仟元折算壹日。應執行有期徒
刑拾月，如易科罰金，以新臺幣壹仟元折算壹日。
朱富鈞共同犯搬運贓物罪，累犯，處有期徒刑肆月，如易科罰金
，以新臺幣壹仟元折算壹日。
吳崇誌共同犯竊盜罪，累犯，處有期徒刑陸月，如易科罰金，以
新臺幣壹仟元折算壹日。
    事 實 及 理 由
一、本件被告顧玉山、王春志、陳美娥、朱富鈞、吳崇誌所犯均
    為死刑、無期徒刑、最輕本刑為3 年以上有期徒刑以外之罪
    ，其於審判程序中就被訴事實為有罪之陳述（見本院卷第73
    頁背面），經本院告知簡式審判程序之旨，並聽取當事人意
    見後，認宜進行簡式審判程序，爰依刑事訴訟法第273 條之
    1 第1 項規定，裁定進行簡式審判程序，合先敘明。又簡式
    審判程序之證據調查，依刑事訴訟法第273 條之2規 定，不
    受同法第159 條第1 項審判外陳述排除之限制，再被告對於
    卷內之各項證據亦不爭執證據能力（本院卷第97至99頁），
    故卷內所列之各項證據，自得作為證據，先予敘明。
二、本件犯罪事實及證據，除犯罪事實欄一第8行「於95年7月7
    日縮刑期滿執行完畢」更正為「交付管束至95年7月7日期滿
    未經撤銷，視為執行完畢」；第13行「兩案接續執行，甫於
    96 年7月16日執行完畢」補充更正為「經聲請合併定應執行
    刑為有期徒刑4月，甫於96年7月16日執行完畢」；犯罪事實
    欄二末行補充「呂進益犯行部分由本院另行審理」；證據部
    分補充「被告顧玉山、王春志、陳美娥、朱富鈞、吳崇誌於
    本院審理時之自白」外，餘均引用附件檢察官起訴書所載。
三、論罪科刑：
  (一)關於起訴書犯罪事實欄二部分，核被告顧玉山、王春志所為
    ，均係犯刑法第320 條第1 項之普通竊盜罪；被告陳美娥、
    朱富鈞所為，均係犯刑法第349 條第2 項之搬運贓物罪。被
    告顧玉山與王春志就普通竊盜犯行；陳美娥與朱富鈞就搬運
    贓物犯行，均互有犯意聯絡及行為分擔，爰論以共同正犯。
  (二)關於起訴書犯罪事實欄三部分，被告陳美娥、吳崇誌所為，
    均係犯刑法第320 條第1 項之普通竊盜罪。被告陳美娥與吳
    崇誌間就上開犯行，互有犯意聯絡及行為分擔，爰論以共同
    正犯。
  (三)於起訴書犯罪事實欄四部分，被告陳美娥所為，係犯刑法第
    320條第1項之普通竊盜罪。被告陳美娥與真實年籍姓名不詳
    、綽號「阿賢」間就上開犯行，互有犯意聯絡及行為分擔，
    爰論以共同正犯。
  (四)被告陳美娥於起訴書犯罪事實欄二三四所犯3罪，犯意各別
    ，罪質各異，行為互殊，應予分論併罰。
  (五)被告顧玉山、王春志、朱富鈞、吳崇誌均有起訴書犯罪事實
    欄所載之犯罪前科及執行情形，有臺灣高等法院被告前案紀
    錄表1 份在卷可查，其等於上開有期徒刑執行完畢後5 年內
    ，故意再犯本件有期徒刑以上之罪，均為累犯，應依刑法第
    47條第1 項之規定加重其刑。
四、爰審酌被告顧玉山、王春志、陳美娥、吳崇誌等人均年壯力
    盛、四肢健全，竟不思以己力賺取所需，率爾竊取他人財物
    ，侵害他人之財產權，又被告陳美娥、朱富鈞搬運贓物，助
    長竊盜犯行，致令被害人無法順利尋回失竊物品，其等所為
    均屬不該而應非難，惟念渠等犯後均已坦承犯行，態度尚可
    ，及其犯罪動機、目的、手段等一切情狀，分別量處如主文
    所示之刑，並分別諭知以新臺幣1 千元折算1 日為易科罰金
    之折算標準。復就陳美娥部分合併定應執行刑，且諭知易科
    罰金之折算標準，以資懲儆。
五、據上論斷，應依刑事訴訟法第273 條之1 第1 項、第299 條
    第1項 前段、第310 條之2 、第454 條第2 項，刑法第28條
    、第320 條第1 項、第349 條第2 項、第47條第1 項、第51
    條第5 款、第41條第1 項前段、第8 項，刑法施行法第1 條
    之1 ，判決如主文。
本件案經檢察官王清海到庭執行職務。
中    華    民    國    100    年    9    月    9    日
                  刑事第十庭    法  官  張  震
以上正本證明與原本無異。
如不服本判決應於收受送達後10日內向本院提出上訴書狀，並應
敘述具體理由；如未敘述上訴理由者，應於上訴期間屆滿後20日
內向本院補提理由書（均須按他造當事人之人數附繕本）「切勿
逕送上級法院」。
中    華    民    國    100    年    9    月    9    日
                                書記官  邱家銘
附錄本判決論罪科刑之法條：
中華民國刑法第320條
意圖為自己或第三人不法之所有，而竊取他人之動產者，為竊盜
罪，處5 年以下有期徒刑、拘役或5 百元以下罰金。
意圖為自己或第三人不法之利益，而竊佔他人之不動產者，依前
項之規定處斷。
前二項之未遂犯罰之。
中華民國刑法第349條
收受贓物者，處3年以下有期徒刑、拘役或5百元以下罰金。
搬運、寄藏、故買贓物或為牙保者，處5年以下有期徒刑、拘役
或科或併科1千元以下罰金。
因贓物變得之財物，以贓物論。
附件：
臺灣高雄地方法院檢察署檢察官起訴書
                                    100年度偵字第15666號
                                               第15705號
                                               第17550號
    被    告  顧玉山  男  47歲（民國○○年○○月○日生）
                      住高雄市大寮區○○○路315-20號9樓
                      居高雄市○○區○○路40-1號
                      （另案於高雄監獄執行）
                      國民身分證統一編號：Ｚ000000000號
              王春志  男  45歲（民國○○年○月○日生）
                      住高雄市○○區○○路10巷11號
                      國民身分證統一編號：Ｚ000000000號
              陳美娥  女  45歲（民國○○年○○月○○日生）
                      住高雄市○○區○○街81號3樓之1
                      居高雄市大寮區○○○路317巷39號
                      國民身分證統一編號：Ｚ000000000號
              朱富鈞  男  50歲（民國○○年○月○○日生）
                      住高雄市大寮區○○○路山上巷11號
                      （另案在高雄第二監獄執行）
                      國民身分證統一編號：Ｚ000000000號
              呂進益  男  56歲（民國○○年○○月○○日生）
                      住高雄市○○區○○路41巷5弄13號
                      國民身分證統一編號：Ｚ000000000號
              吳崇誌  男  38歲（民國○○年○月○○日生）
                      住高雄市大寮區○○○路317巷16號
                      （另案在押）
                      國民身分證統一編號：Ｚ000000000號
上列被告因竊盜案件，已經偵查終結，認應該提起公訴，茲將犯
罪事實及證據並所犯法條分敘如下：
        犯罪事實
一、顧玉山前因施用毒品案件，分別經法院判處有期徒刑8月、5
    月確定，上開2罪接續執行，於民國99年9月17日縮短刑期執
    行完畢。王春志前因違反毒品危害防制條例案件，經法院判
    處應執行有期徒刑1年，又因施用毒品案件，經法院判處有
    期徒刑8月確定，又因違反槍砲彈藥刀械管制條例案件，經
    法院判處有期徒刑8月確定，上開2罪經定應執行有期徒刑1
    年4月，上開3罪接續執行至94年12月7日因縮短刑期假釋出
    監，於95年7月7日縮刑期滿執行完畢，又因施用毒品案件，
    分別經法院判處有期徒刑4月、10月，再因詐欺案件，經法
    院判處有期徒刑4月，上開2罪接續執行至98年8月31日縮刑
    期滿執行完畢。朱富鈞前因竊盜案件，經法院判處有期徒刑
    6月確定，復因傷害案件，經法院判處有期徒刑4月確定，嗣
    分別減刑為有期徒刑3月、2月，兩案接續執行，甫於96年7
    月16日執行完畢。吳崇誌前因偽造文書案件，經法院判處有
    期徒刑4月，經與他罪接續執行，於96年7月19日執行完畢。
二、顧玉山、王春志（綽號「王八」）共同基於意圖為自己不法
    所有之犯意聯絡，於100年4月2日晚上10時30分許，共同騎
    乘向友人所借、不詳車牌號碼之機車，至址設高雄市○○區
    ○○路1號忠義國民小學左側圍牆，徒手竊取10片水溝蓋，
    得手後欲將上開水溝蓋載至高雄市大樹區「富盛田資源回收
    場」變賣，因上開機車沒有機油，顧玉山遂撥打電話與陳美
    娥請其駕駛其所有、車牌號碼為YU-0395號自小客車前來載
    運上開水溝蓋，陳美娥、朱富鈞即基於共同搬運贓物之犯意
    聯絡，由陳美娥駕駛上開自小客車搭載朱富鈞於同日晚上11
    時30分許至高雄市大寮區與鳳山區交界處之產業道路，見王
    春至於該處等候遂停車，由王春志將上開10片水溝蓋陸續搬
    上車後，3人遂一同前往「富盛田資源回收場」，至該處時
    ，因陳美娥積欠該回收場負責人呂進益債務，遂由王春志、
    朱富鈞自行開車進去變賣，自己在外等候，呂進益明知王春
    志、朱富鈞所變賣之物係屬公物之水溝蓋，竟仍基於收受贓
    物之犯意，以新臺幣1,400元向渠等收購上開水溝蓋。
三、陳美娥、吳崇誌共同基於意圖為自己不法所有之犯意聯絡，
    於99年10月12日凌晨5時13分許前某時，由陳美娥駕駛其所
    有、車牌號碼為X9-6753號自小貨車搭載吳崇誌至高雄市○
    ○區○○路194號「捷克小子冷飲店」，於同日凌晨5時13分
    許，先由吳崇誌徒手搬運林庭瑄所有、放置在冷飲店外之冰
    櫃2座至上開車輛旁後，再與陳美娥一同將上開冰櫃搬上車
    離去。
四、陳美娥與真實姓名年籍不詳綽號「阿賢」之男子，共同基於
    意圖為自己不法所有之犯意聯絡，於100年5月5日晚上9時36
    分許前某時，由陳美娥駕駛其所有、車牌號碼為4237-TL號
    自小貨車搭載「阿賢」，至高雄市○○區○○路43-50號旁
    工寮，竊取陳謝只所有、置放在工寮之不鏽鋼鐵門1片、不
    鏽鋼流理檯1座、鐵架1個，並將所竊得之物搬運上車後離去
    。嗣於100年5月5日晚上9時36分許，兩人駕車載運上開物品
    至陳清俊所經營、址設高雄市○○區○○路263號「昱佳資
    源回收場」變賣時，遭現場監視畫面拍攝，經警循線始查獲
    上情。
五、案經高雄市政府警察局林園分局移送偵辦。
        證據並所犯法條
一、證據清單與待證事實
┌──┬─────────────┬──────────────┐
│編號│證    據    名    稱      │待    證    事    實        │
├──┼─────────────┼──────────────┤
│1   │被告兼證人顧玉山於警詢、偵│坦承於上開犯罪事實（二）之時│
│    │訊時之供述                │地與被告王春志共同竊取水溝蓋│
│    │                          │，並請被告陳美娥、朱富鈞開車│
│    │                          │前往約定地方，載運所竊水溝蓋│
│    │                          │之事實。                    │
├──┼─────────────┼──────────────┤
│2   │被告兼證人王春志於警詢及偵│1.固坦承於上開犯罪事實（二）│
│    │訊時之供述                │  時地與被告顧玉山共同搬運物│
│    │                          │  品之事實，惟辯稱：我搬的是│
│    │                          │  鐵條，不是水溝蓋云云，然被│
│    │                          │  告王春志於警詢時係供稱與被│
│    │                          │  告顧玉山共同竊取水溝蓋等語│
│    │                          │  ，此部分核與證人顧玉山於警│
│    │                          │  詢、偵訊時所述相符，且證人│
│    │                          │  即同案被告朱富鈞於偵訊時亦│
│    │                          │  證稱：當日所搬運之物係鐵板│
│    │                          │  ，規格如同偵查庭桌子一半之│
│    │                          │  大小等語，是被告王春志於偵│
│    │                          │  查時突然改口說是搬運鐵條云│
│    │                          │  云，顯然是事後卸責之詞，不│
│    │                          │  足採信。                  │
│    │                          │2.被告陳美娥、朱富鈞事後參與│
│    │                          │  搬運、變賣之事實。        │
├──┼─────────────┼──────────────┤
│3   │被告兼證人陳美娥於警詢及偵│1.坦承於上開犯罪事實（二）駕│
│    │訊時之供述                │  車搭載被告朱富鈞幫忙被告顧│
│    │                          │  玉山搬運物品之事實，惟辯稱│
│    │                          │  ：我只是想賺油錢，我不知道│
│    │                          │  搬運的廢鐵是水溝蓋云云，然│
│    │                          │  關於被告陳美娥所搬運之物，│
│    │                          │  業經證人顧玉山證稱係水溝蓋│
│    │                          │  等語，是被告陳美娥所辯不足│
│    │                          │  採信。                    │
│    │                          │2.坦承於上開犯罪事實（三時地│
│    │                          │  與被告吳崇誌共同搬運冰櫃之│
│    │                          │  事實，惟辯稱：是吳崇誌叫我│
│    │                          │  的車幫忙搬東西，我沒有跟他│
│    │                          │  一起偷云云，然此部分之犯罪│
│    │                          │  事實業據證人吳崇誌於警詢及│
│    │                          │  偵訊時證述明確，參以本案案│
│    │                          │  發時間係凌晨5時許，案發地 │
│    │                          │  點又無任何人在場，被告陳美│
│    │                          │  娥豈有不懷疑被告吳崇誌搬運│
│    │                          │  他人冰櫃之權限何在？顯見被│
│    │                          │  告陳美娥所辯不足採信。    │
│    │                          │3.坦承於上開犯罪事實（四）與│
│    │                          │  「阿賢」共同搬運他人白鐵門│
│    │                          │  等物之事實，惟矢口否認有何│
│    │                          │  共同竊盜之事實，辯稱：當時│
│    │                          │  我去上廁所，「阿賢」自己將│
│    │                          │  別人家的白鐵門、生鏽的鐵架│
│    │                          │  搬上我的貨車，叫我幫他載去│
│    │                          │  賣，到資源回收場以後我有幫│
│    │                          │  他搬下車，但是東西是「阿賢│
│    │                          │  」自己偷的云云，然查被告陳│
│    │                          │  美娥確實係以自己的小貨車搭│
│    │                          │  載「阿賢」之人竊取他人物品│
│    │                          │  後又載去回收場變賣，主觀上│
│    │                          │  難認無與「阿賢」共同意圖為│
│    │                          │  自己不法所有之犯意聯絡，是│
│    │                          │  其所辯不足採信。          │
├──┼─────────────┼──────────────┤
│4   │被告兼證人朱富鈞於警詢及偵│1.坦承於上開犯罪事實（二）時│
│    │訊時之供述                │  地與被告陳美娥共同駕車幫忙│
│    │                          │  載運被告顧玉山、王春志所竊│
│    │                          │  取之鐵片之事實。          │
│    │                          │2.所載運之鐵片尺寸同偵查庭桌│
│    │                          │  子的一半。                │
├──┼─────────────┼──────────────┤
│5   │被告呂進益於警局及偵訊時之│1.被告呂進益係「富盛田資源回│
│    │供述                      │  收場」之負責人。          │
│    │                          │2.被告朱富鈞、顧玉山於上開犯│
│    │                          │  罪事實（二）時地駕駛被告陳│
│    │                          │  美娥自小客車至回收場賣廢鐵│
│    │                          │  之事實，然當日究竟是何人進│
│    │                          │  入回收場賣廢鐵一情，業經證│
│    │                          │  人王春志、陳美娥、朱富鈞均│
│    │                          │  證述係由王春志、朱富鈞駕車│
│    │                          │  進入回收場等語，顯見此部分│
│    │                          │  係證人呂進益記憶有誤。    │
│    │                          │3.另被告呂進益雖辯稱不知朱富│
│    │                          │  鈞等人所賣之物是水溝蓋云云│
│    │                          │  ，然此部分業經被告顧玉山證│
│    │                          │  述當日所竊之物是水溝蓋等語│
│    │                          │  ，證人朱富鈞亦稱搬運之物尺│
│    │                          │  寸同偵查庭桌面一半之大小，│
│    │                          │  是被告呂進益所辯應是卸責之│
│    │                          │  詞，不足採信，其收受贓物之│
│    │                          │  犯行明確。                │
├──┼─────────────┼──────────────┤
│6   │被告兼證人吳崇誌於警詢及偵│1.坦承於上開犯罪事實（三）與│
│    │訊時之供述                │  被告陳美娥共同竊盜之事實。│
│    │                          │2.證稱：當日是被告陳美娥請我│
│    │                          │  跟她一起去搬東西，到現場先│
│    │                          │  由我將冰櫃推到車子旁邊，陳│
│    │                          │  美娥再跟我一起搬上車，因為│
│    │                          │  是三經半夜去搬的，我也覺得│
│    │                          │  很奇怪等語。              │
├──┼─────────────┼──────────────┤
│7   │證人即忠義國小總務主任謝秋│上開犯罪事實（二）案發後（警│
│    │香於警詢之證述            │詢筆錄誤載為4月2日）翌日上午│
│    │                          │8時許，證人謝秋香接獲保全人 │
│    │                          │員通知學校10片水溝蓋遭竊之事│
│    │                          │實。                        │
├──┼─────────────┼──────────────┤
│8   │證人即「傑克小子冷飲店」負│證人林庭瑄所有之冰櫃2個於上 │
│    │責人林庭瑄於警詢及偵訊時之│開犯罪事實（三）之時地遭竊之│
│    │證述                      │事實。                      │
├──┼─────────────┼──────────────┤
│9   │證人即陳謝只於警詢之證述  │1.證人陳謝只所有之不鏽鋼鐵門│
│    │                          │  1片、不鏽鋼流理檯1座、鐵架│
│    │                          │  1個於上開犯罪事實（四）之 │
│    │                          │  時地遭竊之事實。          │
│    │                          │2.警方於100年5月7日下午1時許│
│    │                          │  在「昱佳資源回收場」內查獲│
│    │                          │  之不鏽鋼鐵門1片、不鏽鋼流 │
│    │                          │  理檯1座、鐵架1個，確實是證│
│    │                          │  人陳謝只遭竊之物。        │
├──┼─────────────┼──────────────┤
│10  │證人即「昱佳資源回收場」負│上開犯罪事實（四）之物，係由│
│    │責人陳清俊於警詢之證述    │被告陳美娥夥同一名男子駕駛車│
│    │                          │牌號碼為4237-TL號自小貨車至 │
│    │                          │回收場變賣之事實。          │
├──┼─────────────┼──────────────┤
│11  │監視畫面翻拍照片2張       │被告吳崇誌於上開犯罪事實（三│
│    │                          │）搬運冰櫃，一旁有人在一台車│
│    │                          │輛旁邊等候之畫面。          │
├──┼─────────────┼──────────────┤
│12  │扣押筆錄暨扣押物品目錄表、│上開犯罪事實（四）之事實。  │
│    │贓物認領保管單各1份、照片7│                            │
│    │張、監視畫面翻拍照片6張   │                            │
└──┴─────────────┴──────────────┘
二、所犯法條：
（一）就上開犯罪事實（二）部分：被告顧玉山、王春志所為，
      係犯刑法第320條第1項之普通竊盜罪嫌；被告陳美娥、朱
      富鈞所為，係犯刑法第349條第2項搬運贓物罪嫌；被告呂
      進益所為，係犯刑法第349條第2項故買贓物罪嫌。被告顧
      玉山、王春志及被告陳美娥、朱富鈞就所犯部分，具有犯
      意聯絡、行為分擔，請依刑法第28條規定之共同正犯論處
      。
（二）就上開犯罪事實（三）部分：被告陳美娥、吳崇誌所為，
      係犯刑法第320條第1項普通竊盜罪嫌。渠等就此部分之犯
      罪事實，具有犯意聯絡、行為分擔，請依刑法第28條規定
      之共同正犯論處。
（三）就上開犯罪事實（四）部分：被告陳美娥所為，係犯刑法
      第320條第1項普通竊盜罪嫌。渠與「阿賢」間就此部分之
      犯罪事實，具有犯意聯絡、行為分擔，請依刑法第28條規
      定之共同正犯論處。
（四）被告陳美娥所犯上開3罪，行為互殊、犯意各別，請分論
      併罰。
（五）被告顧玉山、王春志、吳崇誌3人前曾受有如犯罪事實欄
      所示之犯罪科刑與刑之執行情形，有本署刑案資料查註紀
      錄表1份附卷可參，其於5年內故意再犯有期徒刑以上之罪
      ，為累犯，請各依刑法第47條第1項規定加重其刑。
三、依刑事訴訟法第251條第1項提起公訴。
    此  致
臺灣高雄地方法院
中    華    民    國    100    年    7    月    13    日
                                 檢察官  董秀菁
上正本證明與原本無異
中    華    民    國    100    年    7    月    22    日
                                 書記官
附錄論罪科刑法條
中華民國刑法第320條
意圖為自己或第三人不法之所有，而竊取他人之動產者，為竊盜
罪，處5年以下有期徒刑、拘役或5百元以下罰金。
意圖為自己或第三人不法之利益，而竊佔他人之不動產者，依前
項之規定處斷。
前二項之未遂犯罰之。
中華民國刑法第349條
收受贓物者，處3年以下有期徒刑、拘役或5百元以下罰金。搬運
、寄藏、故買贓物或為牙保者，處5年以下有期徒刑、拘役或科
或併科1千元以下罰金。
因贓物變得之財物，以贓物論。